【裁判字號】    90,台上,2094
【裁判日期】    900412
【裁判案由】    殺人未遂
【裁判全文】
最高法院刑事判決                                九十年度台上字第二○九四號
    上  訴  人  甲○○
右上訴人因殺人未遂案件，不服台灣高等法院高雄分院中華民國八十八年一月二十九
日第二審更審判決（八十七年度上更(一)字第二六九號，起訴案號：台灣高雄地方法院
檢察署八十六年度偵字第二六二二、四一○○號），提起上訴，本院判決如左：
    主  文
上訴駁回。
    理  由
按刑事訴訟法第三百七十七條規定，上訴於第三審法院，非以判決違背法令為理由，
不得為之。是提起第三審上訴，應以原判決違背法令為理由，係屬法定要件。如果上
訴理由狀並未依據卷內訴訟資料，具體指摘原判決不適用何種法則或如何適用不當，
或所指摘原判決違法情事，顯與法律規定得為第三審上訴理由之違法情形，不相適合
時，均應認其上訴為違背法律上之程式，予以駁回。本件原判決認定上訴人甲○○與
林慶泰，意圖殺害王昭明，駕車共同攜帶可發射子彈具殺傷力可供軍用之仿造手槍二
支，在高雄縣路竹鄉竹滬村華山殿旁時，適遇蘇健治駕駛計程車，內載王昭明、陳德
戍。上訴人持槍令蘇健治停車未果，即與林慶泰各持手槍一把，明知計程車內有王昭
明、陳德戍及蘇健治三人，開槍朝人射擊有使人死亡之預見，竟共同基於殺人之不確
定故意，向蘇健治所駕駛之計程車射擊多發。其中一發子彈射中蘇健治之左手掌，致
蘇健治受有左手掌第三、四指節骨頭碎裂掌骨開放性骨折之傷害。王昭明亦開槍還擊
，上訴人始不再追逐。蘇健治於王昭明下車後，自行就醫，始免於難等情。係以上開
事實，業據被害人蘇健治於偵審中指述甚詳，核與共同被告林慶泰及證人王昭明、陳
德戍指訴情節相符，復有扣案之手槍二支及子彈七發為憑。扣案之槍、彈經送內政部
警政署刑事警察局鑑定結果，認係仿造之手槍，機械性能良好，均具殺傷力；送鑑子
彈七顆，其中二顆係口徑九ＭＭ半自動手槍子彈（試射一顆），餘五顆係０‧３８吋
口徑轉輪手槍子彈（試射二顆），均具殺傷力，有該刑事警察局刑鑑驗通知書附卷可
按。是上訴人與林慶泰有殺人之不確定故意應堪認定。並以上訴人所辯當時伊開車，
不可能開槍，亦未持槍云云，為不可採取，於理由內詳予指駁說明。因而撤銷第一審
關於此部分之判決，依牽連關係從一重適用刑法第二百七十一條第二項、第一項之規
定，論處上訴人殺人未遂罪刑，已詳述所憑之證據及其認定之理由。所為論斷與卷內
證據資料相符，從形式上觀察，並無何違法情形存在。上訴人上訴意旨略以上訴人當
時開車自不可能持槍開槍，且被害人蘇健治及證人王昭明、陳德戍之證言均有瑕疵而
矛盾，原判決據以為判決之基礎，自有違經驗及證據法則。另林慶泰於警訊之初所供
上訴人有開槍反擊，嗣後即為相反之供述，原判決卻採為不利於上訴人之證據，亦與
經驗法則有違等語。惟查認定事實，與證據取捨，乃事實審法院之職權，其認事與採
證苟不違背經驗法則與論理法則，即不容任意指為違法。原判決依據調查證據之結果
，綜合全部事證，並明白論述共同被告林慶泰、證人王昭明、陳德戍及被害人蘇健治
等人證言取捨之理由，所為論斷與卷內證據資料相符，其認事採證並不違背經驗法則
與論理法則。上訴意旨所云，徒憑己見，仍執陳詞，就原判決明白論斷之事項及事實
審認事採證職權之行使，任意指摘，泛言原判決採證違背論理及經驗法則，自非適法
之第三審上訴理由。其上訴違背法律上之程式，應予駁回。
據上論結，應依刑事訴訟法第三百九十五條前段，判決如主文。
中      華      民      國     九十     年      四      月     十二     日
                              最高法院刑事第七庭
                                  審判長法官  吳  雄  銘
                                        法官  池  啟  明
                                        法官  石  木  欽
                                        法官  郭  毓  洲
                                        法官  吳  三  龍
      右正本證明與原本無異
                                              書  記  官
中      華      民      國     九十     年      四      月     十六     日


司法院資訊處製作；財團法人民間司法改革基金會備份。
